# 购买子公司为什么要对可辨认净资产进行公允评估

提问人：wufaxian 时间：2019-12-10 08:05:12
非同一控制下的企业合并了。为什么要对被购买的公司，可辨认净资产进行公允评估？比如存货平时都是按照账面价值与公允价孰低原则记账，合并时却按照公允价记账。这样做的理论依据是什么？是基于什么考虑？
另可辨认资产是否就指有形资产？高速公路收费权这种“实实在在”的无形资产也不能包括？

回答人：chenyiwei
对购买方而言，其所支付的收购对价款，首先是用于取得被购买方的可辨认资产，所以对于取得被收购方的可辨认资产按购买日公允价值进行初始计量，也何一般情况下资产取得成本的确定原则相符。基于购买方合并报表这一特定会计主体的视角，其取得被收购方各项资产的成本是其公允价值（因为根据公允价值确定交易价格），于被收购方的原账面价值无关。